臺灣板橋地方法院刑事判決　　　　　　　95年度訴字第3139號
公　訴　人　臺灣板橋地方法院檢察署檢察官
被　　　告　甲○○即吳榮銘
指定辯護人　施習盛律師
上列被告因違反槍砲彈藥刀械管制條例案件，經檢察官提起公訴
（95年度偵字第12715 號），本院判決如下：
    主  文
甲○○未經許可，寄藏可發射子彈具有殺傷力之改造手槍，處有
期徒刑年貳月，併科罰金新臺幣拾萬元，罰金如易服勞役以新
臺幣壹仟元折算壹日。扣案之可發射子彈具有殺傷力之改造手槍
壹枝（含彈匣壹個，槍枝管制編號：0000000000號）沒收。
    事  實
一、甲○○（原名吳榮銘）於民國95年3 月間某日（起訴書略載
    為於不詳時日），在臺北縣三重市○○街某便利商店，受不
    詳年籍姓名綽號「毛毛」之男性友人之託，未經許可而代為
    保管具殺傷力之改造手槍一枝（含彈匣一個，係由仿WALTHE
    R 廠PPK/S 型半自動手槍製造之槍枝換裝土造金屬槍管而成
    之改造手槍），嗣將上開改造手槍寄藏於三重市○○路110
    號6 樓之18住處之房間內。嗣於95年5 月15日凌晨3 時許，
    經警在前揭住處房間內查獲上開改造手槍一枝（含彈匣一個
    ，槍枝管制編號：0000000000號），另扣得不具殺傷力之土
    造子彈二顆。
二、案經臺北縣政府警察局三重分局報請臺灣板橋地方法院檢察
    署檢察官偵查起訴。
    理  由
一、上揭犯罪事實，業據被告甲○○坦承不諱，並有扣案之上開
    改造手槍及卷附之搜索扣押筆錄一件、扣押物品目錄表一件
    可資為證。又扣案槍枝經送請鑑定結果，認送鑑之手槍一枝
    （含彈匣一個，槍枝管制編號：0000000000號）係由仿WALT
    HER 廠PPK/S 型半自動手槍製造之槍枝換裝土造金屬槍管而
    成之改造手槍，經檢視，槍身前端斷裂、保險鈕斷裂，惟不
    影響槍枝之擊發功能，仍可供擊發子彈使用，認具殺傷力無
    訛，有內政部警政署刑事警察局95年6 月15日刑鑑字第0950
    070552號槍彈鑑定書一份附卷可稽，從而，事證明確，被告
    犯行洵堪認定。
二、被告行為後，刑法第33條第5 款關於罰金刑之規定已於94年
    2 月2 日修正公布，並同自95年7 月1 日施行。而現行刑法
    第2 條第1 項規定「行為後法律有變更者，適用行為時之法
    律。但行為後之法律有利於行為人者，適用最有利於行為人
    之法律」，即行為後法律有變更者，應為「從舊從輕」之比
    較，針對刑法上開修正變更之部分，綜其全部罪刑之結果而
    為比較，以定其應適用之法律。查依修正前刑法第33條第5
    款規定，罰金刑為一銀元以上，而有關銀元與新臺幣之折算
    標準，訂有「現行法規所定貨幣單位折算新臺幣條例」，規
    定罰金以一銀元折算三元新臺幣。而95年7 月1 日起，修正
    後刑法第33條第5 款則將罰金刑提高為新臺幣一千元以上，
    並以百元計算之，是就槍砲彈藥刀械管制條例第8 條第4 項
    法定刑之罰金刑部分，經比較前後規定之刑度，應以修正前
    之規定對被告較為有利，先予敘明。核被告甲○○所為，係
    犯槍砲彈藥刀械管制條例第8 條第4 項之未經許可寄藏其他
    可發射子彈具有殺傷力之槍枝罪。至於被告雖辯稱：伊是在
    95年5 月15日凌晨的時候先走路到三重分局中興橋派出所自
    首的，值班員警要伊先回家等，伊回家等了十多分鐘，再以
    0000000000號行動電話撥打110 自首，等了一下子之後伊又
    打給樓下管理員詢問中興橋派出所的電話，後來伊又打給中
    興橋派出所，所以最後來了二組警員云云。按對於未發覺之
    罪自首而受裁判者，係指於有偵查犯罪職權之公務員知悉犯
    罪事實與犯罪之人之前，向該管公務員申告其犯罪事實，而
    受法律上之裁判而言。經查，被告雖辯稱：伊是在95年5 月
    15日凌晨時到三重分局中興橋派出所自首云云，但臺北縣政
    府警察局三重分局中興橋派出所當時之值班警員蘇慶豐於偵
    審時到庭均證稱：被告到派出所來表示警察捉了他的朋友，
    請我們放了他的朋友，他願意幫他朋友頂罪等語，當時並無
    被告所謂之自首情事。而卷附之臺北縣政府警察局勤務指揮
    中心受理各類案件記錄單影本固記載名為「吳先生」之人以
    0000000000號電話報案，報案人自述已向三重分局中興橋派
    出所報稱要「自首」，經值班員警受理並要其在成功路110
    號前等候，員警約10分鐘會到場處理，經詢問報案人是何案
    由要自首，報案人不願述明（稱已與中興橋派出所報過），
    請即派人處理等情，但查，被告雖撥打110 並在電話中自稱
    要「自首」，但其在電話中並未申告其犯罪事實，自不符刑
    法第62條所稱自首之要件。又證人即臺北縣政府警察局三重
    分局中興橋派出所警員李佑崇於偵查中證稱：當時我是線上
    巡邏，我接到蘇慶豐用無線電通知我，我先到被告家去，被
    告稱他有朋友被捉了，被我們派出所的「華哥」捉了，我心
    想派出所只有乙○○可能是他說的「華哥」，所以我就通知
    乙○○到現解了解等語。而證人即臺北縣政府警察局三重分
    局中興橋派出所警員乙○○於本院審理時到庭則證稱：在查
    獲被告本案槍枝之前，被告有傳二通簡訊給我，內容都一樣
    ，簡訊內容說他的朋友被我們抓了，要求我們釋放他朋友，
    他願意承擔一切。（問：你到三重市○○路110 號被告住處
    ，是誰通知你過去？）我的同事李佑崇通知的，他說我的線
    民叫我釋放他朋友，請我過去被告住處看看，至於有無提到
    被告的名字我忘記了，他當時有告訴我詳細的地址，我當時
    也知道被告的住處，被告是我的線民。（問：你查獲槍枝的
    情形？）之前派出所員警蘇慶豐值班，他就有打電話跟我講
    ，說被告到派出所去要求我釋放他朋友，他願意承擔一切，
    我聽不懂意思，我說請蘇慶豐拿電話給被告，我就與被告對
    話，被告也是一樣語無倫次一直要我釋放他的朋友，我就不
    理他，叫他回去睡覺不要亂來，被告回去一段時間之後，李
    佑崇打電話給我，他說的內容如同我剛才所述，我就過去被
    告住處，當時他們全部在客廳，我認識被告，我就叫大家坐
    下來說，不過因為被告住處客廳沒有位子可以坐，所以我們
    全部四人就到房間，一進去房間就看到桌上有槍枝，就將被
    告帶回偵辦。（問：你到達後，李佑崇等人有無提及被告持
    有槍枝的事情？）沒有。（問：你到達被告家客廳時，被告
    有無說他要自首他持有槍枝的事情？）沒有。（問：是誰決
    定要進去被告房間？）是我。（問：當時你到達被告住處時
    ，你認為你主觀上在處理什麼事件？）我要跟被告解釋我沒
    有抓他朋友，我把被告當兄弟看待。（問：是誰先進去被告
    房間？）是我與被告同時進入，後面二位同事跟著進來。（
    問：你在進去被告房間之前，是否知道被告持有槍枝？）我
    不知道等語（見本院96年7 月10日審判筆錄），是證人乙○
    ○在發現查獲本件改造手槍之前，並未經被告向其申告何犯
    罪事實，而是證人乙○○在進入被告房間內時見桌上有該改
    造手槍，始查獲本案，本案被告顯未於有偵查犯罪職權之公
    務員知悉其寄藏改造手槍之犯罪事實之前，向該管公務員申
    告犯罪事實，與刑法第62條所稱自首之要件不符，被告此部
    分辯解應不可採。爰審酌被告之素行狀況、犯罪動機、手段
    、目的、寄藏槍枝行為對社會治安確有潛在危害，及其犯罪
    後態度等一切情狀，量處如主文所示之刑。按刑法第42條規
    定之罰金刑易服勞役折算標準，業於94年2 月2 日修正公布
    ，並於95年7 月1日 施行，依被告行為時之修正前刑法第42
    條第2 項前段規定「易服勞役以一元以上三元以下折算一日
    」，並依當時適用之修正前罰金罰鍰提高標準條例第2 條規
    定，就其原定數額提高為一百倍折算一日，則本件被告行為
    時法律所定之易服勞役折算標準，應以銀元一百元至三百元
    折算一日，即新臺幣三百元至九百元折算一日；惟95年7 月
    1 日施行之修正後刑法第42條第3 項前段規定「易服勞役以
    新臺幣一千元、二千元或三千元折算一日」，比較修正前後
    之易服勞役折算標準，以修正後之規定，較有利於被告（按
    易服勞役之折算標準及期限，新法施行後，應依刑法第2 條
    第1 項之規定，適用最有利於行為人之法律，最高法院95年
    第8 次刑事庭會議決議意旨參照），依現行刑法第2 條第1
    項但書規定，應適用修正後之刑法第42條第3 項前段規定，
    定其罰金刑之折算標準，爰就本院宣告之被告罰金刑，依修
    正後刑法第42條第3 項前段規定，根據被告之職業、智識程
    度、本案犯情，諭知其易服勞役折算標準以新臺幣一千元折
    算一日。扣案之改造手槍一枝（含彈匣一個，槍枝管制編號
    ：0000000000號），為違禁物，應依刑法第38條第1 項第1
    款規定宣告沒收。另扣案之不具殺傷力之土造子彈二顆，則
    無予以宣告沒收之必要，附此敘明。
據上論斷，應依刑事訴訟法第299 條第1 項前段，槍砲彈藥刀械
管制條例第8 條第4 項，刑法第2 條第1 項、第11條前段、第42
條第3 項、第38條第1 項第1 款，判決如主文。
本案經檢察官王聖涵到庭執行職務。
中　　華　　民　　國　　96　　年　　8 　　月　　17　　日
                  刑事第十三庭  審判長法　官  戴嘉清
                                      法  官  林晏鵬
                                      法  官  陳信旗
以上正本證明與原本無異
如不服本判決應於送達後10日內向本院提出上訴狀
                                      書記官　廖貞音
中　　華　　民　　國　　96　　年　　8　　 月　　27　　日
附錄本案論罪科刑法條全文：
槍砲彈藥刀械管制條例第8 條
未經許可，製造、販賣或運輸鋼筆槍、瓦斯槍、麻醉槍、獵槍、
空氣槍或第四第一項第一款所定其他可發射金屬或子彈具有殺傷
力之各式槍砲者，處無期徒刑或五年以上有期徒刑，併科新臺幣
一千萬元以下罰金。
未經許可，轉讓、出租或出借前項所列槍枝者，處五年以上有期
徒刑，併科新臺幣一千萬元以下罰金。
意圖供自己或他人犯罪之用，而犯前二項之罪者，處無期徒刑或
七年以上有期徒刑，併科新臺幣一千萬元以下罰金。
未經許可，持有、寄藏或意圖販賣而陳列第一項所列槍枝者，處
三年以上十年以下有期徒刑，併科新臺幣七百萬元以下罰金。
第一項至第三項之未遂犯罰之。
